【裁判字號】    99,交抗,1390
【裁判日期】    990630
【裁判案由】    違反道路交通管理處罰條例
【裁判全文】
臺灣高等法院交通事件裁定            99年度交抗字第1390號
抗  告  人
即受處分人  甲○○
上列抗告人因違反道路交通管理處罰條例案件，不服臺灣士林地
方法院中華民國99年4月30日所為裁定（99年度交聲字第418號）
，提起抗告，本院裁定如下：
    主  文
抗告駁回。
    理  由
一、按汽車駕駛人，駕駛汽車行車速度，超過規定之最高時速60
    公里以上，處新臺幣（下同）6,000元以上24,000 元以下罰
    鍰，並當場禁止其駕駛及吊扣該汽車牌照三個月，道路交通
    管理處罰條例第43條第1項第2款、第4 項前段分別定有明文
    。又汽車駕駛人之行為，經以科學儀器取得證據資料證明其
    行為違規，當場不能或不宜攔截製單舉發者，得逕行舉發；
    而該項之逕行舉發，應記明車輛牌照號碼、車型等可資辨明
    之資料，以汽車所有人為被通知人製單舉發，道路交通管理
    條例第7條之2第1項第7款、第4項亦有明文。
二、原裁定意旨略以：抗告人即受處分人甲○○於民國99年1 月
    15日7時39分許，駕駛車牌號碼5879-DC號自用一般小客車，
    行經桃園縣蘆竹鄉○○○路351之1號週邊，因未依規定速限
    駕駛，經值勤警員以「雷達感應測速儀器」測得行車時速為
    92公里，已逾該路段之最高速限30公里，有桃園縣政府警察
    局蘆竹分局99年4月19日蘆警分交字第0991111061 號函暨檢
    送之違規採證照片1 張、違規地點現場標誌標線設置情形照
    片4張、違規地點現場道路狀況圖、編號1615 雷達測速儀檢
    定合格證書及檢驗合格標籤照片2 張在可稽，因認受處分人
    之違規行為堪以認定等語。
三、抗告意旨略以：所有合格量測儀器均有一定規格範圍之量測
    誤差值，又原處分機關所提採證照片無法具體認定並計算相
    對時間差並換算實際車行速度，且該照片上有許多人工書寫
    之文字，請審酌其證據力是否有瑕疵，原審並未考量該「雷
    達感應測速儀器」之原廠詳細規格與使用說明書。同案並以
    「桃警交字第DB0000000 號」舉發違反道路交通事件通知單
    裁罰受處分人須吊扣牌照3 個月，由於受處分人每日須使用
    車輛通勤上班，且無大眾運輸工具可取代，原處分機關此舉
    已嚴重侵害受處分人之基本生存工作權云云。
四、本件受處分人之超速駕車屬交通違規行為，有關其處罰效果
    之罰鍰及吊扣汽車牌照等處分，均與該交通違規行為是否存
    在無從分離。法院審理時應先確定受處分人是否確有交通違
    規行為事實，再決定原處分機關所適用之法律有無錯誤。是
    原審僅就受處分人遭裁罰罰鍰部分為認定，而未提及吊扣牌
    照處分，惟該罰鍰與吊扣牌照部分，既然其交通違規行為無
    從分離，法院自應予以審理。否則，倘法院審理結果，認其
    交通違規行為不存在，僅能將原處分關於罰鍰部分予以撤銷
    改判，其餘部分因認未經抗告而確定，致生無交通違規行為
    ，卻遭吊扣牌照之不合理現象。（參照本院暨所屬法院98年
    度法律座談會刑事類提案第23號）。因此本案既屬單一交通
    違規行為，罰鍰處分及吊扣牌照處分無從區分，本院自應全
    部審酌，合先敘明之。
五、經查：受處分人雖於聲明異議狀內自承其每日上班車行速度
    平均約50公里（見原審卷第4 頁），已逾該路段之最高速限
    30公里，卻否認其行車速度超過時速62公里以上，並稱該雷
    達感應測速儀器具量測誤差值云云。惟本件舉發所使用之雷
    達測速儀廠牌為GATSOMETER、器號為主機/天線：1615 號、
    規格為24.125GHz（K-band）照相式，檢定合格單號碼MOGA0
    000000A、MOGA0000000B 號，檢定日期為98年12月11日，有
    效期限為99年12月31日等情，亦有經濟部標準檢驗局雷達測
    速儀檢定合格證書1 紙附卷足憑（見原審卷第23頁），其合
    法性及適用性並無疑義，而受處分人所有之上揭車輛於99年
    1 月15日上午7 時39分許行經前開路段時，舉發員警所使用
    之前述雷達測速儀仍在檢驗合格之有效期限內，其偵測之準
    確性自值得信賴。此外，復無證據證明該機器有故障之虞，
    或警員有操作不當等違法取締情事，堪認該雷達測速儀所測
    得之數據可達到符合國家標準之正確性。受處分人駕車行駛
    於道路時，本即應依標誌或標線所定之限速行駛，況交通主
    管機關既已於上開地點先設立警告標誌及告示牌，有現場照
    片3 幀在原卷可稽（見原審卷第27頁、第28頁），且設置雷
    達測速照相儀器之處所亦無駕駛人顯難以預見之情形，參以
    本件舉發照片（見原審卷第16頁）已清楚拍出受處分人所駕
    駛車輛之車號為5879-DC 號，且照片右上角所示第一行數字
    明確記載受處分人以時速為92公里駕車行經該路段，第二行
    數字「000000000000」係違規時間標示為2010年1月15上午7
    時39分15秒，另關於其上以人工書寫之「限速30公里、六福
    一路351之1號」文字僅係附帶說明該路段名稱及限速內容，
    並不影響本件之認定，從而執勤警員本其維護交通秩序及安
    全之職責，依據該測得數據所為之上開舉發行為，本件受處
    分人違規事實明確，應無違誤。抗告人質疑該檢驗合格之測
    速儀器之正確性，並不足採。本件事實已臻明確，抗告意旨
    請求提供編號1615雷達測速儀之詳細儀器使用說明書與量測
    誤差規格表，並聲請提供「蘆警交分字第0991111061號函之
    移送測速照相機現場示意圖、速線標誌設置照片2 張、車流
    向照片6張」予受處分人參考云云，核無必要，併此敘明。
六、綜上所述，本件受處分人確有超過規定之最高時速60公里以
    上之違規行為，原處分機關依道路交通管理處罰條例第43條
    第1項第2款、第4項前段、第63條第1項第3 款規定裁處受處
    分人8,000元罰鍰、吊扣該汽車牌照3個月，併計違規點數 3
    點即無不合。原裁定據以認定受處分人異議無理由，經核尚
    無違誤。受處分人猶執陳詞指摘原裁定不當，提起抗告，為
    無理由，應予駁回。
據上論斷，依道路交通管理處罰條例第89條、道路交通案件處理
辦法第26條、刑事訴訟法第412條，裁定如主文。
中    華    民    國    99    年    6     月    30    日
                  刑事第二十一庭審判長法  官  蔡聰明
                                      法  官  許永煌
                                      法  官  趙文
以上正本證明與原本無異。
不得再抗告。
                                      書記官  葉金發
中    華    民    國    99    年    7     月    1     日

司法院資訊處製作；財團法人民間司法改革基金會備份。
